臺灣高等法院臺南分院刑事判決　　　　100年度上訴字第139號
上　訴　人
即　被　告　陳俊傑
上列上訴人因毒品危害防制條例案件，不服臺灣雲林地方法院99
年度訴字第849號中華民國99年12月30日第一審判決（起訴案號
：臺灣雲林地方法院檢察署99年度毒偵字第1454號），提起上訴
，本院判決如下：
    主  文
上訴駁回。
    理  由
一、按刑事訴訟法第361條、第367條規定，不服地方法院之第一
    審判決而提起上訴者，應提出上訴書狀，並敘述具體理由，
    為上訴必備之程式；其所提出之書狀未敘述上訴理由，或僅
    曾以言詞陳述上訴理由者，均應於上訴期間屆滿後20日內補
    提理由書於第一審法院。第一審法院經形式審查，認逾期未
    補提上訴理由者，應定期間先命補正；逾期未補正者，為上
    訴不合法律上之程式，應以裁定駁回。倘已提出上訴理由，
    但所提非屬具體理由者，則由第二審法院以上訴不合法律上
    之程式，判決駁回。而所謂具體理由，必係依據卷內既有訴
    訟資料或提出新事證，指摘或表明第一審判決有何採證認事
    、用法或量刑等足以影響判決本旨之不當或違法，而構成應
    予撤銷之具體事由，始克當之（例如：依憑證據法則具體指
    出所採證據何以不具證據能力，或依憑卷證資料，明確指出
    所為證據證明力之判斷如何違背經驗、論理法則）；倘僅泛
    言原判決認定事實錯誤、違背法令、量刑失之過重或輕縱，
    而未依上揭意旨指出具體事由，或形式上雖已指出具體事由
    ，然該事由縱使屬實，亦不足以認為原判決有何不當或違法
    者（例如：對不具有調查必要性之證據，法院未依聲請調查
    亦未說明理由，或援用證據不當，但除去該證據仍應為同一
    事實之認定），俾與第二審上訴制度在請求第二審法院撤銷
    、變更第一審不當或違法之判決，以實現個案救濟之立法目
    的相契合，並節制濫行上訴（最高法院97年度台上字第892
    號判決意旨參照）。
二、上訴人即被告陳俊傑因違反毒品危害防制條例案件，經原審
    於民國（下同）99年12月30日判決後，於100年1月7日送達
    於被告（由被告母親代收），有送達證書1紙在卷可稽（詳
    臺灣雲林地方法院99年度訴字第849號刑事卷宗【下稱原審
    卷】第29頁）。被告因不服原審判決，於100年1月11日合法
    向原審法院具狀提起上訴，其理由略以：本件係因酒醉及朋
    友鼓吹之下，才在98年出監後第一次施用毒品，原審量處有
    期徒刑一年過重，因為伊家中母親年紀已大，還有二個小孩
    需要照顧，希望可以縮短刑期，並於年後再去執行云云。
三、惟查：
  (一)原審係以被告於準備程序中就被訴事實為有罪之陳述，經裁
    定由受命法官獨任進行簡式審判程序；而被告施用第一級毒
    品海洛因及第二級毒品甲基安非他命之自白，有警察查獲毒
    品嫌犯尿液送檢真實姓名年籍對照表、正修科技大學超微量
    研究科技中心99年11月1日出具之確認報告、及法務部調查
    局濫用藥物實驗室99年11月12日調科壹字第09923025200號
    鑑定書1份在卷可憑，且審酌被告係累犯，前已因施用毒品
    案件經送觀察、勒戒而獲不起訴處分後，猶未能戒絕革除惡
    習，再次施用海洛因與甲基安非他命，惟念及其施用毒品之
    犯行，在本質上乃屬戕害自己身心健康之行為，尚未有嚴重
    破壞社會秩序或侵害他人權益之情形，且犯後能坦承犯行，
    態度尚佳，暨其自承家中有2個孩子待其撫養等一切情狀，
    而量處有期徒刑一年。並另說明扣案之海洛因1包（驗餘淨
    重1.74公克），係查獲之第一級毒品，不問屬於犯人與否，
    應依毒品危害防制條例第18條第1項前段之規定沒收銷燬之
    ；至包裹海洛因之空包裝袋1個，並非不可與毒品本身分離
    ，係用於包裹海洛因，具有避免海洛因裸露受潮及方便攜帶
    之功能，且為被告所有，依刑法第38條第1項第2款之規定沒
    收之。
  (二)本院經核原審法院之上開判決，其已詳述其所憑證據、認定
    理由及量刑依據，故自形式上觀察，原判決並無認定事實錯
    誤、量刑瑕疵或違背法令之情形可言。
  (三)被告上訴理由僅就原判決已詳予論斷說明之量刑部分，泛稱
    ：其因酒醉及朋友鼓吹之下，才在98年出監後第一次施用毒
    品，因為伊家中母親年紀已大，還有二個小孩需要照顧，希
    望可以縮短刑期，並於年後再去執行云云，而指摘原判決量
    刑過重不當。其上訴顯係未具體指摘原判決關於採證認定事
    實、適用法律及量刑等事項，究竟有何違法或不當之情形。
四、綜上所述，被告前揭上訴理由，均非依據卷內既有訴訟資料
    或提出新事證，指摘或表明原審判決有何採證認事、用法或
    量刑等足以影響判決本旨之不當或違法之具體事由，要難謂
    其上訴書狀已經敘述具體理由，揆諸上開說明，本件上訴並
    無具體理由而不合法定程式，應以判決駁回，並不經言詞辯
    論為之。
五、據上論斷，應依刑事訴訟法第367條前段、第372條，判決如
    主文。
中    華    民    國   100    年    3     月    10    日
                  刑事第二庭    審判長法  官  葉居正
                                      法  官  陳春長
                                      法  官  陳欽賢
以上正本證明與原本無異。
如不服本判決應於收受送達後10日內向本院提出上訴書狀，其未
敘述上訴理由者，並得於提起上訴後10日內向本院補提理由書（
均須按他造當事人之人數附繕本）「切勿逕送上級法院」。
                                      書記官  李育儒
中    華    民    國   100    年    3     月    11    日
附錄本判決論罪科刑條文：
毒品危害防制條例第10條第1項
施用第一級毒品者，處 6 月以上 5 年以下有期徒刑。